# 请教表决权比例和分红比例不一致的情况

提问人：lbwl 时间：2017-08-15 18:25:29
我公司持有目标公司80%股权比例，但是在合作协议里面说明另一股东无表决权，只按照持股比例20%分红，请问陈版这种情况我合并时是按照80%合并还是按照100%合并

回答人：chenyiwei
如果对方只是放弃表决权，但保留了与股权相关的财产权利（包括分红权、剩余财产分配权），则正常按 80 ％比例合并，并且仍需确认 20 ％的少数股权。 如果该股东放弃表决权是要求对其本金安全和约定收益提供保障的，则本质上变为债权性投资，会计上应将该子公司看作全资子公司，另一股东享有的权益确认为负债处理。